臺灣臺中地方法院民事判決　　　　　　　99年度訴字第2551號
原　　　告　賴怡蓉
訴訟代理人　蘇哲科律師
被　　　告　蔡源鴻
訴訟代理人　陳國華律師
上列當事人間請求塗銷抵押權登記等事件，本院於民國100年1月
4日言詞辯論終結，判決如下：
    主    文
確認原告所有如附表一、二所示土地、建物，由台中市中山地政
事務所於民國96年1月5日以96年普字第002280號收件之抵押權登
記，為被告設定最高限額新臺幣180萬元、存續期間96年1月3日
起迄97年1月2日止之抵押權不存在。
被告應將前項抵押權設定登記予以塗銷。
訴訟費用由被告負擔。
    事實及理由
壹、原告方面：
一、原告與被告並不相識，雙方更無任何債權債務關係，詎原告
    前男友廖義誠於民國95年底向被告借款新台幣（下同）150
    萬元，竟未經原告同意或授權，基於行使偽造私文書及使公
    務員登載不實之犯意，於95年12月某日，對原告佯稱先前原
    告向京城銀行借貸389萬元，並以附表一、二所示土地、房
    屋設定第一順位最高限額抵押權470萬元予京城銀行，該銀
    行在上開第一順位抵押權設定後，又要求補印鑑證明、進行
    設定云云，原告遂不疑有他，提供相關證件資料予廖義誠，
    被告之親戚吳孟鴻代書並於系爭土地登記申請書上登載「債
    務人兼義務人賴怡蓉，擔保權利總金額最高限額180萬元」
    等字樣，並至台中市中山地政事務所辦理第二順位抵押權予
    被告。此可由本院檢察署99年度偵字第23198號99年8月24日
    檢察官訊問原告之偵查筆錄略以：「（96年1月3日印鑑證明
    是妳去請領的嗎？）是，當初廖義誠跟我說是銀行要補印鑑
    證明要我提供」；及99年11月23日刑事庭準備程序：「（妳
    為何去領印鑑證明？）因為第一次辦理貸款的時候，需要印
    鑑證明，我也沒想太多就補印鑑證明」等節，均足以證明原
    告根本未授權廖義誠以系爭房地向任何銀行或被告辦理第二
    順位抵押權借款之情。
二、本件刑事案件部分，廖義誠就違犯行使偽造私文書及使公務
    員登載不實等犯行均坦承不諱，故業於99年12月27日由本院
    刑事庭以簡式審判程序審理，並訂100年1月11日宣判。亦即
    廖義誠坦承95年12月某日自原告處取得原告之身分證、印鑑
    證明、印章及前開土地、建物所有權狀後，交予被告之親戚
    吳孟鴻代書至台中市中山地政事務所辦理設定第二順位抵押
    權予被告等情節確實未經原告授權，且未取得原告之同意。
    是本件被告苟欲主張廖義誠於本件設定第二順位抵押權予被
    告時有代理權，自應就該代理權之有無負舉證責任。若無從
    證明代理權之存在，則可知廖義誠係以自己之名義與被告為
    設定第二順位抵押權之行為，並非以代理人之名義為之。而
    代理行為，代理人非以本人之名義為之者，不得成立，無民
    法第103條第1項、第107條之通用，其法律效果不及於本人
    即原告。再進而言之，廖義誠於上開刑事偵查中稱：「因為
    蔡源鴻知道賴怡蓉是我女朋友，而且在買房子時，頭期款是
    我付的錢，蔡源鴻就要求這間房子要拿來作設定。」而被告
    於偵查中亦證稱：「因為廖義誠之前就欠我錢，他另外要跟
    我多借錢，他說他有一個房子，是用他女朋友賴怡蓉名義買
    的，當時剛買不久，還有一些空間可以做設定，所以我就借
    他錢，去辦理賴怡蓉房子的二胎設定。」並於刑事審理中復
    證稱：「是我跟廖義誠說要設定，我要求他拿他的房子給我
    抵押」、「他說這間是他的房子」云云。換言之，廖義誠確
    係以自己為系爭房地所有權人之名義與被告設定抵押權，前
    開言談之間完全無「委任人」、「代理人」、「授權書」之
    字眼及證據，即便為表見代理，仍須以代理人名義與第三人
    為法律行為。又，依最高法院62年台上字第1099號判例可知
    ，本件無代理權授與之事實及證據，自無民法第107條首段
    「代理權之限制及撤回，不得以之對抗善意第三人」規定之
    適用問題。然如前所述，廖義誠既係以自己名義為之，則此
    顯與表見代理之前提要件不符，是本件除欠缺代理權外，亦
    無具備代理之其他要件，不能成立表見代理，而無表見代理
    之適用。
三、另法院雖曾去函台中市中山地政事務所，要求其說明系爭抵
    押權設定之前後，是否曾通知所有權人即原告，其發文通知
    、通知之內容為何，而台中市中山地政事務所回函載稱本件
    係由義務人（即所有權人）兼債務人賴怡蓉（本件原告）與
    權利人蔡源鴻（本件被告）及另一債務人廖義誠三方依土地
    登記規則第62條、第34條等規定會同辦理，故無土地登記規
    則第69條通知之規定云云。惟原告之系爭房地遭違法設定第
    二順位抵押權，係因原告收受該地政事務所之名信片通知後
    方知悉，此業經原告及廖義誠於刑事偵查案件中陳述甚詳，
    而原告亦無與被告、訴外人廖義誠三人會同之事實，為三人
    於刑事偵查庭、審理庭所不爭執，故台中市中山地政事務所
    之回函，顯有疑義。
四、聲明：（一）確認原告所有如附表一、二所示土地、建物，
    由台中市中山地政事務所於96年1月5日以96年普字第002280
    號收件之抵押權登記，為被告設定最高限額180萬元、存續
    期間96年1月3日起迄97年1月2日止之抵押權不存在。（二）
    被告應將前項抵押權設定登記予以塗銷。
貳、被告方面：
一、按，由自己行為表示以代理權授與他人或知他人表示為其代
    理人而不為反對之表示者，對於第三人應負授權人之責任。
    但第三人明知其無代理權或可得而知者，不在此限，民法第
    169條定有明文。是以本人應負表見代理之責任，必須於該
    當法律行為發生前或後，有表見之事實存在，且該第三人係
    善意無過失者，始足當之。最高法院著有93年度台上字第37
    9號、96年度台上字第2425號判決可資參照。申言之，依前
    揭最高法院判決要旨所示及原告起訴狀所載之事實，可知原
    告將自己之身分證、印鑑證明、印章等物品交付廖義誠之時
    ，確有同意由廖義誠持原告之上開證件及不動產之資料，辦
    理設定借款之用。惟依原告所述，當時廖義誠係對原告表示
    ，要向銀行借款及辦理設定，原告始將其相關之證件交予被
    告辦理抵押設定，此觀之原告於本院檢察署99年度他字第
    4233 號刑事偵查卷99年8月24日偵查中所述：「廖義誠跟我
    說因為銀行要辦理過戶，要設定抵押權，所以需要印鑑證明
    。」顯見原告在提供其身分證、印鑑證明、印章及系爭土地
    、建物之所有權狀予廖義誠時，已知悉廖義誠將以系爭房地
    設定抵押借款，其情至明。至於原告與廖義誠間是否確有約
    定僅得向銀行借款等節或任何對於代理權之限制，實非被告
    所能得知。而既非被告所得知，原告自不得執前開理由對抗
    被告，主張系爭抵押權之設定無效。是以，縱認此等交付上
    列證件之行為並非授權，則原告至少亦應對其交付廖義誠相
    關證件資料之行為，對被告負表見代理之責。依一般社會通
    念以觀，同時交付身分證、印鑑證明、印章乃至於土地及建
    物所有權狀等文件，顯係就土地或建物欲辦理不動產之抵押
    或轉讓之情，此絕非單純交付一枚印章所可比擬，原告交付
    上開證件資料予廖義誠，並由廖義誠持向被告抵押借款，致
    被告相信原告確已授權予廖義誠，核原告此等提供不動產設
    定所必要之相關文件之行為，顯有致被告誤以為原告確已授
    權廖義誠之情，自應依表見代理之規定，負授權人責任。
二、甚至，原告亦自承其於96年間曾收到台中市中山地政事務所
    名信片通知，而得知系爭房地已設定抵押權予被告，原告並
    於前開偵查中明白表示：「（你是何時知道你大忠南路的房
    屋有設定第二順位的抵押給蔡源鴻的事情？）是96年我收到
    地政事務所的名信片才知道。」原告既表示其未授權予廖義
    誠將上開房地設定抵押，竟於收受通知後均無表示異議，尤
    見原告對外之行為，確有知廖義誠在外以其名義設定抵押而
    不為反對之表示，致被告相信廖義誠確有代理權存在之事實
    ，核其所為，已符合前開最高法院判決所指，必須於該當法
    律行為發生前或後，有表見之事實存在，而應負表見代理之
    責，應甚顯然等語，資為抗辯。
三、聲明：駁回原告之訴。
、兩造不爭執與爭執事項：
一、不爭執部分：
（一）原告曾於96年初某日，將其本人之身分證、印鑑證明、印
      章及附表一、二所示土地、建物之所有權狀交付予廖義誠
      。
（二）廖義誠竟持上開文件向被告借款，並辦理抵押權設定予被
      告。
二、爭執部分：
（一）原告就系爭抵押權之設定有無授權廖義誠辦理？
（二）若原告並未授權廖義誠辦理本件抵押權之設定，則有無表
      見代理之適用？
肆、本院之判斷：
一、按確認法律關係之訴，非原告有即受確認判決之法律上利益
    者，不得提起之；確認證書真偽或為法律關係基礎事實存否
    之訴，亦同，民事訴訟法第247條第1項定有明文。惟該條所
    謂即受確認判決之法律上利益，係指因法律關係之存否不明
    確，致原告在私法上之地位有受侵害之危險，而此項危險得
    以對於被告之確認判決除去之者而言，茍具備前開要件，即
    得謂有即受確認判決之法律上利益。本件原告為附表一、二
    所示土地、建物之所有權人，業據原告提出土地及建物謄本
    共3件為證，且為兩造所不爭執。又原告主張系爭房地上第
    二順位抵押權之存在不明，會使原告之私法上之地位有受侵
    害之危險，此危險並得以對於被告之確認判決除去。原告提
    起本件確認之訴，即有確認利益，合先敘明。
二、原告就系爭抵押權之設定有無授權廖義誠辦理？
（一）查被告抗辯原告業已授權廖義誠辦理系爭抵押權之設定，
      主要係以原告將自己之身份證、印鑑證明、印章等物品交
      付廖義誠之時，確有同意由廖義誠持原告之上開證件及不
      動產之資料，辦理設定借款之用等情，為其論據。惟查，
      原告於台灣台中地方法院檢察署99年度他字第4233號偽造
      文書等案件偵查中業已明確指稱：「（是否要對廖義誠提
      出偽造文書告訴?）是。」、「（犯罪事實為何?）因為針
      對大忠南街67號10樓之1這棟房屋土地關於二胎抵押權設
      定事情，我並沒有授權給廖義誠去辦理設定抵押權的事情
      ，我當時也不知道這件事情，是事後96年時，有收到地政
      事務所寄給我的名信片通知，才知道這件事情。」、「（
      你把印鑑證明跟印章交給廖義誠做何用?）廖義誠跟我說
      因為銀行要辦理過戶，設定抵押權，所以需要印鑑證明。
      」、「（提示96年1月3日土地登記申請書）這土地登記申
      請書上的印章是你蓋的?）不是，我也沒有授權廖義誠去
      蓋我的印章。」、「（96年1月3日印鑑證明是你去請領的
      嗎？）是，當初廖義誠跟我說是銀行要補印鑑證明要我提
      供。」、「（96年1月3日你大忠南街的房屋土地辨理設定
      之前，廖義誠有無跟你提到他要去跟蔡源鴻借錢，而且要
      拿大忠南路的房屋土地去辦理二胎的設定?）沒有。」等
      語；核與廖義誠於該案偵查中自承：「（蔡源鴻說要拿賴
      怡蓉的房子來做二胎設定時，你有跟賴怡蓉說這件事情嗎
      ?）沒有，但是我在設定之後才跟賴怡蓉說，是地政事務
      所寄名信片給她，她跑來問我，但是我騙她說那是銀行要
      做設定用的。」、「（所以在設定前、設定後你都沒有跟
      賴怡蓉提到你跟蔡源鴻借錢的事情?）設定前還有賴怡蓉
      拿著地政事務所名信片來問我時，我都沒有跟她提到借錢
      的事情，是去年我才跟她說我有跟蔡源鴻借錢的事情，但
      是我忘了是幾月。」、「（蔡源鴻說要拿賴怡蓉的房子去
      做二胎設定抵押權時，你如何拿到賴怡蓉的身分證正本、
      印鑑證明、印鑑章還有土地權狀？）我跟賴怡蓉說我要跟
      銀行辦理設定，需要印鑑證明這些資料，土地所有權狀是
      放在我之前跟賴怡蓉一起住的櫃子那邊，印章是我向賴怡
      蓉要，她交給我的。」、「（賴怡蓉的印鑑證明是誰去請
      領的？）是她本人去領。」、「（你請賴怡蓉去請領印鑑
      證明時，並沒有跟她說要跟蔡源鴻借錢並辦理二胎的事情
      ?）當時我騙她是要給銀行設定的，所以她才會去請領。
      」等語大致相符。參以廖義誠上開所述，將使自身陷於刑
      事偽造文書罪之追訴，廖義誠當無虛構情節而使自身受刑
      事訴追之理。則廖義誠既僅告知原告欲向銀行辦理設定，
      然設定之內容，均付之闕如，自難擴張解釋原告授權廖義
      誠之範圍，包括廖義誠得以就系爭不動產設定第二順位抵
      押權擔保其與被告間之私人債務，準此，原告主張其並未
      授權廖義誠辦理系爭抵押權之設定，尚非無據。
（二）次按為委任事務之處理，須為法律行為，而該法律行為，
      依法應以文字為之者，其處理權之授與，亦應以文字為之
      。其授與代理權者，代理權之授與亦同。又不動產物權，
      依法律行為而取得、設定、喪失及變更者，非經登記，不
      生效力。前項行為，應以書面為之，民法第531條、第758
      條分別定有明文。則不動產物權之設定行為，既應具備書
      面及登記始生效力，顯係依法應以文字為之法律行為，其
      代理權之授與，亦應以書面為之。又委任人未依民法第53
      1條或第534條但書第1款規定，以文字為代理權之授與，
      或為特別之授權者，該受任人本於委任事務之處理，在代
      理權限內以代理人身分以本人（委任人）名義所為之法律
      行為，因不備以書面為代理權授與之「代理權要式性」（
      僅代理權授與之行為無效），或為該不動產之出賣或設定
      負擔之特別授權，致成為無權代理（未經合法取得代理權
      ）之行為（最高法院98年度台上字第1044號判決參照）。
      查本件原告並未以任何書面文件授權廖義誠辦理系爭抵押
      權之設定，則縱依被告主張之內容，認原告授權廖義誠之
      範圍，及於系爭抵押權之設定，亦因欠缺以書面為代理權
      授與之「代理權要式性」，而為無權代理。
（三）此外，亦無其他積極證據足以證明原告確有以書面授予廖
      義誠辦理系爭抵押權之代理權之事實，是原告主張廖義誠
      係無權代理，尚堪認為真實。
三、若原告並未授權廖義誠辦理本件抵押權之設定，則有無表見
    代理之適用？
（一）按由自己之行為表示以代理權授與他人，或知他人表示為
      其代理人而不為反對之表示者，對於第三人應負授權人之
      責任，民法第169條前段固有明文。惟按當事人主張有利
      於己之事實者，就其事實有舉證之責任，民事訴訟法第
      277條前段亦有明文。是主張表見代理者，自應就其主張
      負舉證之責任。又由自己之行為表示以代理權授與他人者
      ，對於第三人應負授權人之責任，必須本人有表見之事實
      ，足使第三人信該他人有代理權之情形存在，始足當之。
      我國人民將自己印章交付他人，委託該他人辦理特定事項
      者，比比皆是，倘持有印章之該他人，除受託辦理之特定
      事項外，其他以本人名義所為之任何法律行為，均須由本
      人負表見代理之授權人責任，未免過苛（最高法院60年台
      上字第2130號、70年台上字第657號判例意旨參照）。查
      本件兩造不爭執事項第1點固為「原告曾於96年初某日，
      將其本人之身分證、印鑑證明、印章及系爭土地、建物之
      所有權狀交付予廖義誠。」，然查系爭建物之所有權狀乃
      廖義誠自行由其當時與原告同住之處之櫃子內取走乙節，
      業經廖義誠陳述甚明，卷內亦無其他相反證據足認廖義誠
      之陳述內容不實，則本件兩造不爭執事項第1點，是否確
      無民事訴訟法第270條之1第3項但書所指之顯失公平之處
      ，而應拘束原告，已非無疑？況本件縱原告曾將身分證正
      本、印鑑證明、印鑑章及系爭土地、建物權狀交與廖義誠
      ，然查系爭抵押權之設定行為，本係依法應以文字為之法
      律行為，其代理權之授與亦應以文字為之，而廖義誠復未
      提出原告授予其辦理系爭抵押權之代理權之書面文件，則
      被告徒以原告曾將身分證正本、印鑑證明、印鑑章及系爭
      土地、建物權狀交與廖義誠，即認本件有表見事實之存在
      ，已屬無據。
（二）又按由自己之行為表示以代理權授與他人，或知他人表示
      為其代理人而不為反對之表示者，對於第三人應負授權人
      之責任。但第三人明知其無代理權或可得而知者，不在此
      限。民法第169條定有明文。準此，如第三人明知為無權
      代理行為之他人無代理權者，或可得而知，因過失而不知
      者，本人即毋庸對該第三人負授權人之責任，始無違保護
      善意之第三人並兼顧本人利益之本旨（最高法院97年度台
      上字第1548號判決參照）。查證人吳孟鴻於本院99年度訴
      字第3189號刑事案件審理中業已具結證稱：「（在辦理抵
      押權設定時，除了你外，還有誰在場？）廖義誠，蔡源鴻
      在場，賴怡蓉不在場。」、「（建物所有人是賴怡蓉，你
      有無問被告為何賴怡蓉不在場？）有，我有問他，是不是
      請房屋所有權人出面一下，廖義誠說賴小姐要上班，請假
      不方便。」、「（事後或事前你有無跟賴怡蓉接洽過？）
      沒有。都是廖義誠接洽的。」、「（當天廖義誠要你去辦
      理抵押借款的時候，他準備你跟他告知的土地權狀正本、
      身分證正本、印鑑證明等，齊備後是不是你們就可以辦？
      ）是的。」、「（裡面有無需要賴怡蓉簽章或是廖義誠的
      簽章？）沒有要求簽名，需要蓋章。」、「（所以賴怡蓉
      不必到場？）是的。」、「（那需要賴怡蓉到場做什麼？
      ）所有設定文書上面不要求賴怡蓉簽名，但是實務上的作
      法是要賴怡蓉簽名，所以我會要求賴怡蓉到場。」、「（
      被告說賴怡蓉要上班不方便，你有無再用電話或其他方式
      與賴怡蓉聯絡？）沒有。因為我跟蔡源鴻是親戚比較熟，
      我有請蔡先生說是不是請賴怡蓉出面，但是蔡先生說他跟
      被告廖義誠也很熟，應該不需要這樣。」、「（是否認識
      賴怡蓉？）不認識。」、「（要不要賴怡蓉確認關係到她
      本身的權益，辦理設定的工作，可以由被告說她忙沒有辦
      法來，你們就捨棄？）我承認我做的不夠周延，事後我有
      想補救，所以有問蔡先生需不需要賴怡蓉出面，而且被告
      所提供的正本文件都到齊，所以我就沒有多想。」、「（
      最後賴怡蓉有無出面？）沒有。」等語；而被告於上開刑
      事案件審理中亦具結證稱：「（你有無跟賴怡蓉接洽過？
      ）沒有，都是廖義誠跟我接洽。」、「（你有無見過賴怡
      蓉？）沒有。」、「（你有無問廖義誠說她有無經過賴怡
      蓉同意？）我印象中有問過，他說他有。」等語，業經本
      院調閱上開刑事卷宗核閱無誤。參以原告與被告從未謀面
      ，且互不相識，被告竟僅憑廖義誠之片面之詞，即認原告
      已授權廖義誠得就原告所有之系爭不動產設定第二順位抵
      押權擔保廖義誠與被告間之私人債務，而未要求原告本人
      到場，甚至未以電話向原告本人確認，則被告顯係因過失
      而不知廖義誠為無權代理，自亦不得對原告主張本件有表
      見代理之適用。
（三）再按民法第169條後段所謂知他人表示為其代理人而不為
      反對之表示者，係指知他人表示為其代理人而與相對人為
      法律行為時，原即應為反對之表示，使其代理行為無從成
      立，以保護善意之第三人，竟因其不為反對之意思表示，
      致第三人誤認代理人確有代理權而與之成立法律行為，自
      應負授權人之責任者而言。如於法律行為成立後，知其情
      事而未為反對之表示，對業已成立之法律行為已不生影響
      ，自難令負授權人之責任（最高法院98年度台上字第1959
      號判決參照）。查原告於偵查中固自承：96年時有收到地
      政事務所寄給伊的名信片通知，才知道系爭抵押權登記一
      事等語，然其既係於系爭抵押權設定之法律行為成立後，
      始知其情事，縱原告未再為反對之表示，對業已成立之法
      律行為已不生影響，自難令負授權人之責任，而與民法第
      169條後段所謂知他人表示為其代理人而不為反對之表示
      者之情形有間，是被告以原告此舉符合民法第169條後段
      之表見代理要件，亦無理由。至被告另請求法院再向台中
      市中正地政事務所函詢其於96年1月間，對於受理土地抵
      押權登記後，是否會以「明信片」通知義務人土地業經辦
      理設定登記，若有，約於受理登記後多久通知、通知之內
      容為何等事項，本院因認核無必要，附此敘明。
四、按所有人對於妨害其所有權者，得請求除去之，民法第767
    條中段定有明文。本件既難認原告有授權廖義誠辦理系爭抵
    押權之設定，亦難認原告有表見事實存在而得適用表見代理
    之規定，則系爭抵押權之設定對原告自不生效力。而因系爭
    抵押權登記之存在，已妨害原告就系爭不動產之所有權。從
    而，原告訴請確認其所有如附表一、二所示土地、建物，由
    台中市中山地政事務所於96年1月5日以96年普字第002280號
    收件之抵押權登記，為被告設定最高限額180萬元、存續期
    間96年1月3日起迄97年1月2日止之抵押權不存在。並依民法
    第767條中段之規定，訴請被告塗銷上開抵押權設定登記，
    為有理由，應予准許。
五、本件事證已臻明確，兩造其餘之陳述、攻擊、防禦方法及舉
    證，均對本判決之結果不生任何影響，爰不一一論述，亦附
    敘明。
六、訴訟費用負擔之依據：民事訴訟法第78條。
中    華    民    國   100    年    1     月    25    日
                  民事第二庭    法  官     黃炫中
正本係照原本作成。
如對本判決上訴，須於判決送達後20日內向本院提出上訴狀。
中    華    民    國   100    年    1     月    25    日
                                書記官
附表一
┌──┬─────┬───┬────┬────┬──────┬────┬─────┬─────┐
│編號│土地坐落及│地目  │面積（平│權利範圍│最高限額抵押│最高限額│抵押權人  │備註      │
│    │其地號    │      │方公尺）│        │權登記日期  │抵押權金│          │          │
│    │          │      │        │        │            │額（元）│          │          │
│    │          │      │        │        │            │        │          │          │
├──┼─────┼───┼────┼────┼──────┼────┼─────┼─────┤
│1   │臺中市西區│空白  │791     │10000之 │96年1月5日  │180萬   │被告蔡源鴻│與同段8164│
│    │土庫段57-5│      │        │44      │            │        │          │建號共同抵│
│    │25地號土地│      │        │        │            │        │          │押（證明書│
│    │          │      │        │        │            │        │          │字號：96中│
│    │          │      │        │        │            │        │          │資他字第  │
│    │          │      │        │        │            │        │          │000147號）│
│    │          │      │        │        │            │        │          │          │
├──┼─────┼───┼────┼────┼──────┼────┼─────┼─────┤
│2   │臺中市西區│空白  │1,318   │10000之 │96年1月5日  │180萬   │被告蔡源鴻│與同段8164│
│    │土庫段237 │      │        │44      │            │        │          │建號共同抵│
│    │地號土地  │      │        │        │            │        │          │押（證明書│
│    │          │      │        │        │            │        │          │字號：96中│
│    │          │      │        │        │            │        │          │資他字第  │
│    │          │      │        │        │            │        │          │000147號）│
│    │          │      │        │        │            │        │          │          │
└──┴─────┴───┴────┴────┴──────┴────┴─────┴─────┘
附表二
┌──┬──────┬─────┬────┬────┬──────┬──┬──────┬──────┐
│編號│建號        │基地坐落  │建物門牌│建築式樣│建物總面積  │權利│最高限額抵押│備註        │
│    │            │          │        │主要材料│（平方公尺）│範圍│權登記日期  │            │
│    │            │          │        │及層數  │            │    │            │            │
├──┼──────┼─────┼────┼────┼──────┼──┼──────┼──────┤
│1   │臺中市西區  │臺中市西區│臺中市西│鋼筋混凝│62.3        │全部│96年1月5日  │            │
│    │土庫段8164建│土庫段57-5│區大忠南│土造、15├──────┤    │            │            │
│    │號建物      │25地號土地│街67號10│層      │附屬建物    │    │            │            │
│    │            │          │樓之1   │        ├──────┤    │            │            │
│    │            │          │        │        │陽台17.58， │    │            │            │
│    │            │          │        │        │雨遮0.84    │    │            │            │
│    │            │          │        │        │            │    │            │            │
├──┴──────┴─────┴────┴────┴──────┴──┴──────┴──────┤
│共有部分：土庫段8240建號，面積6,132.94平方公尺，權利範圍100000之470；含停車位編號地下三層3號，權利│
│範圍100000之222，土庫段8241建號，面積3,242.83平方公尺，權利範圍100000之438                        │
└─────────────────────────────────────────────────┘